【裁判字號】    97,簡上,424
【裁判日期】    970624
【裁判案由】    詐欺
【裁判全文】
臺灣高雄地方法院刑事判決             97年度簡上字第424號
上  訴  人
即  被  告  甲○○
上列上訴人因詐欺案件，不服本院高雄簡易庭97年度審簡字第
870 號第一審判決（臺灣高雄地方法院檢察署檢察官聲請簡易判
決處刑案號：97年度偵字第3327號），提起上訴，本院管轄之第
二審合議庭判決如下：
    主  文
上訴駁回。
    事實及理由
一、按被告以外之人於審判外之陳述，雖不符前4 條之規定，而
    經當事人於審判程序同意作為證據，法院審酌該言詞陳述或
    書面陳述作成時之情況，認為適當者，亦得為證據，刑事訴
    訟法第159 條之5 定有明文；故當事人如放棄對原供述人之
    反對詰問權，於審判程序表示同意該等傳聞證據可作為證據
    ，除法院認該傳聞證據欠缺適當性外，自可承認其證據能力
    。經查，關於本案屬於審判外陳述之傳聞證據，公訴人、上
    訴人即被告甲○○於審判程序均同意作為證據，且經本院審
    酌該證據作成情況均無不適當之情形，是依上開規定，認得
    作為本案證據。
二、經本院審理結果，認原審判決之認事、用法及量刑均無不當
    ，應予維持，並均引用附件第一審刑事簡易判決書（含聲請
    簡易判決處刑書）事實、證據及理由之記載。
三、上訴人即被告不服原審判決，具狀提起上訴，辯稱：申請開
    設陽信商業銀行帳號000000000000號帳戶（下稱系爭帳戶）
    係為供存私房錢使用，之後將帳戶之密碼寫於金融卡袋子上
    ，將存摺、金融卡、印章放在機車置物箱，孰料於申辦後隔
    天即遭人撬開置物箱蓋而遭竊，因為沒有損失金錢，基於自
    己有前科擔心警察找麻煩，因此沒有報案云云。惟據被告在
    本院審理中所陳，96年8 月28日當天除申請系爭帳戶外，並
    在板信銀行申請開立帳戶，供存放私房錢使用，因為尚未領
    取薪資，申請開設前開二帳戶之時，都還沒有存放任何私房
    錢進入帳戶等語。可見被告於申請開設帳戶時資力並不充裕
    ，尚無「私房錢」存在，則對於尚未存在之私房錢，被告竟
    然同時預行申請開設兩個銀行帳戶以供存放，顯與一般事理
    有悖，可信性已有可疑。再被告就存放私房錢為何要開設兩
    個帳戶此節，雖解釋係因太太很會查錢，則被告為了避免私
    存之私房錢為其妻發現，既然不辭勞煩分往兩個金融機構申
    請開戶，惟就防止他人提領帳戶內金錢最關鍵之密碼，據被
    告所陳，竟是一反申請開戶時之慎重縝密，而對應以兩個帳
    戶設定相同密碼，將密碼都寫在金融卡袋子上面之粗疏輕率
    態度，更是啟人疑竇。被告所陳遭人撬開機車置物箱竊取系
    爭帳戶金融卡、存摺，係發生於早上8 點多之上班尖峰時段
    ，而停放機車之處所，則為高雄市小港區二苓市場附近人來
    人往之路邊，距離被告又僅約2 、30公尺，則竊賊竟能避開
    現場多人耳目，在不驚動被告情形下順利竊取機車得逞，更
    是令人難以想像。綜上所述，被告所辯情節，前後矛盾，又
    與事理顯然違背，為臨訟杜撰之卸責託詞，至為灼然，無可
    採信，被告以此為由提起上訴，為不足取，其幫助詐欺取財
    犯行，事證已臻明確，應予以依法論科。至被告雖於97年6
    月24日本院審理中聲請調取96年8 月28日所述失竊當日附近
    現場監視錄影畫面，惟被告並未釋明客觀上有該等監視錄影
    畫面存在，且在距離96年8 月28日已將近10個月之後聲請調
    取，客觀上若果有相關現場監視錄影畫面存在，也早已因逾
    越存放期限而不復存在、無從調取，參以本案事證已明，本
    院認為無發函調取之必要，附此敘明。
四、核被告所為，係基於幫助他人詐欺之不確定故意，提供系爭
    帳戶存摺、金融卡、密碼予詐騙集團而助益詐欺行為之實行
    ，係犯刑法第33 9條第1 項詐欺罪之幫助犯，依刑法第30條
    第2 項，按正犯之刑減輕之。又被告前因施用毒品案件，經
    本院以89年度易字第2577號判決判處有期徒刑7 月，經上訴
    後，由臺灣高等法院高雄分院以89年度上易字第2209號判決
    駁回上訴確定；另因施用毒品案件，經本院以90年度訴字第
    1472號判決各判處有期徒刑1 年2 月、1 年，應執行刑有期
    徒刑2 年，經上訴後，由臺灣高等法院高雄分院以90年度上
    訴字第1686號判決駁回上訴確定，以上各罪接續執行，於90
    年7 月7 日入監服刑，於92年12月9 日縮短刑期假釋並付保
    護管束，於93年6 月26日保護管束期滿且假釋未經撤銷而視
    為執行完畢，有臺灣高等法院被告前案紀錄表在卷可稽，其
    於徒刑執行完畢後5 年內故意再犯本件有期徒刑以上之罪，
    為累犯，應依刑法第47條第1 項規定加重其刑，並與前開減
    輕事由，先加後減之。原審因而依刑法第339 條第1 項、第
    30條第1 項前段、第2 項、第47條第1 項、第41條第1 項前
    段，刑法施行法第1 條之1 ，並審酌被告曾有施用毒品前科
    ，竟不知悔改，明知詐騙行為猖獗，仍將其所有上揭帳戶提
    供予詐騙成員使用，除使被害人受有損害，並造成國家查緝
    犯罪之困難，嚴重破壞社會治安及金融秩序，所為實不足取
    及被害人遭詐騙之金額合計為新台幣（以下同）41萬元等一
    切具體情狀，酌情量處有期徒刑5 月，並諭知如易科罰金，
    以1000元折算1 日之折算標準。本院認原審認事用法均無違
    誤，量刑亦稱妥適，上訴人之上訴為無理由，應予駁回。
五、據上論斷，應依刑事訴訟法第455 條之1 第1 項、第3 項、
    第368 條、第373 條，判決如主文。
本案經檢察官王邦安到庭執行職務。
中    華    民    國    97    年    6     月    24    日
                刑事第六庭   審判長 法  官  曾逸誠
                                    法  官  王  琁
                                    法  官  陳思睿
以上正本證明與原本無異。
不得上訴。
中    華    民    國    97    年    6     月    24    日
                                    書記官  何慧娟


司法院資訊處製作；財團法人民間司法改革基金會備份。
